【裁判字號】    90,上易,1612
【裁判日期】    900816
【裁判案由】    違反著作權法
【裁判全文】
台灣高等法院刑事判決                            九十年度上易字第一六一二號
    上  訴  人  臺灣新竹地方法院檢察署檢察官
    被      告  丙○○
右上訴人因被告違反著作權法案件，不服臺灣新竹地方法院八十九年度易字第一四六
一號中華民國九十年三月十九日第一審判決（起訴案號：臺灣新竹地方法院檢察署八
十九年度偵字第六五八三號；併案審理：該署八十九年度偵字第六九四六號、九十年
度偵字第一八八八號），提起上訴，本院判決如左：
    主  文
原判決撤銷。
丙○○連續以明知為侵害著作權之物，意圖營利而交付之方法，侵害他人著作權，處
有期徒刑陸月，併科罰金新台幣拾萬元，有期徒刑如易科罰金，罰金如易服勞役，均
以銀元參佰元即新台幣玖佰元折算壹日。
附表一、二、三所示盜版雷射唱片共計柒佰玖拾片均沒收。
    事  實
一、起訴及原審併辦部分：本院認定之犯罪事實與原審判決書之記載相同，茲引用之
    。
二、本院併辦部分：丙○○續前開犯意，於民國（以下同）明知附表三所示歌曲，為
    附表三所示公司錄製，有發行、重製、出租、公開上映及公開播送等著作財產權
    之「錄音著作」，竟於九十年一月十五日十二時許，向不詳姓名綽號「小張」男
    子，以每片新台幣（下同）三十元之代價購入盜版雷射唱片共五百五十片，旋在
    新竹市○○街與大成街交岔路口攤位，以每片一百元，三片二百元之價格販售交
    付予不特定之顧客，以該方式侵害他人著作權。嗣於九十年一月十九日二十二時
    三十分許，在上址為警查獲，並扣得其所有如附表三所示盜版雷射唱片共三百二
    十五片。
    理  由
一、起訴及原審併辦部分：引用原審判決書所記載之證據。
二、本院併辦部分：訊據被告丙○○坦承該部分犯行，核與如附表三所示告訴代理人
    甲○○指訴之情節相符，復有扣案被告所有盜版雷射唱片三百二十五片扣案為證
    ，事證明確，被告該部分犯行應堪認定。
三、被告明知其所購入之雷射唱片係侵害他人著作權之物，竟意圖營利而販售交付予
    不特定購買者，依著作權法第八十七條第二款之規定，視為侵害他人之著作權，
    核其所為，係犯著作權法第九十三條第三款之罪。被告先後多次侵害他人著作權
    之行為，時間緊接，犯罪構成要件相同，顯係基於概括之犯意反覆為之，為連續
    犯，應論以一罪，並依法加重其刑。又被告行為後，刑法第四十一條之規定，業
    於九十年一月四日修正，並經總統於同年月十日公布，依法於九十年一月十二日
    生效，比較新舊法結果，依刑法第二條第一項前段之規定，自應適用裁判時之新
    法。又併案部分，雖未經公訴人起訴，惟既與已起訴部分有連續犯之裁判上一罪
    關係，本院自得併予審判，附此敘明。
四、原審予以論罪科刑，固非無見，惟查併案部分之犯行，與起訴部分有連續關係，
    屬裁判上一罪，為起訴效力所及，原審未及一併審究，自有未合。檢察官上訴意
    旨執此指摘原判決不當，為有理由，應由本院將原判決撤銷改判。爰審酌其品行
    、犯罪之動機、目的、手段、所得之利益、所生侵害他人智慧財產權之危害程度
    及告訴代理人請求加重罰金刑，暨被告犯罪後之態度等一切情狀，量處如主文所
    示之刑，並分別諭知易科罰金、易服勞役之折算標準。扣案如附表一、二、三所
    示盜版雷射唱片計七百九十片，為供犯罪所用之物，且屬被告所有，業經其供陳
    在卷，併依刑法第三十八條第一項第二款之規定予宣告沒收。
據上論斷，應依刑事訴訟法第三百六十九條第一項前段、第三百六十四條、第二百九
十九條第一項前段、第三百七十三條，著作權法第九十三條第三款，刑法第十一條前
段、第二條第一項前段、第五十六條、第四十一條第一項、第四十二條第二項、第三
十八條第一項第二款，罰金罰鍰提高標準條例第二條，現行法規所定貨幣單位折算新
台幣條例第二條，判決如主文。
中      華      民      國    九十      年     八      月      十六     日
                                        審判長法  官  陳  祐  治
                                              法  官  魏  新  國
                                              法  官  黃  賽  月
右正本證明與原本無異。
不得上訴。
                                              書記官  葉  國  乾
中      華      民      國    九十      年     八      月      十六     日
附錄：本案論罪科刑法條全文
違反著作權法第八十七條
有左列情形之一者，視為侵害著作權或製版權：
一、以侵害著作人名譽之方法利用其著作者。
二、明知為侵害著作權或製版權之物而散布或意圖散布而陳列或持有或意圖營利而交
    付者。
三、意圖在中華民國管轄區域內散布而輸入在該區域內重製係屬侵害著作權或製版權
  之物者。
四、明知係侵害電腦程式著作財產權之著作之重製物而仍作為直接營利之使用者。
著作權法第九十三條：
有左列情形之一者，處二年以下有期徒刑，得併科新臺幣十萬元以下罰金：
一、侵害第十五條至第十七條規定之著作人格權者。
二、違反第七十條規者。
三、以第八十七條各款方法之一侵害他人之著作權者。
附表一
編號    盜版雷射唱片名稱        數量      被侵害著作權歌曲 告訴人公司名稱
一      辛曉琪「談情看愛等」    四十片    談情看愛         滾石公司
二      鄭秀文「去愛吧等」      四十二片  至理名言         華納公司
三      張柏芝「同名專輯等」    二十五片  不同掛           上華公司
四      周蕙「精選等」          十七片    好想好好愛你     福茂公司
五      那英「心酸的浪漫」      七十三片  心酸的浪漫       乙○○○公司
六      李玟「真情人等」        二十四片  真情人           新力公司
七      劉德華「男人的愛等」    五十三片  男人哭吧不是罪   博德曼公司
八      羅南「同名專輯」        二十二片  一生一世         環球公司
九      曾寶儀「想愛等」        二十七片  想愛             豐華公司
十      伍佰「順流逆流等」    二十二片  衝衝衝           魔岩公司
十一    濱崎步「以身作責等」    十九片    Duty             艾迴公司
十二    「國語勁歌流行榜等」    二十八片  談情看愛         滾石公司
合計                            三百九十二片
附表二
編號    盜版雷射唱片名稱        數量      被侵害著作權歌曲 告訴人公司名稱
一      莫文蔚「十二樓等」      九片      十二樓           滾石公司
二      鄭秀文「精選輯等」      五片      至理名言         華納公司
三      張柏芝「同名專輯等」    六片      不同掛           上華公司
四      周蕙「精選二等」        三片      替身             福茂公司
五      王菲「寓言等」          九片      香奈兒           乙○○○公司
六      李玟「真情人等」        六片      真情人           新力公司
七      徐若瑄「假扮的天使等」  十三片    假扮的天使       博德曼公司
八      費翔「愛過你名專輯」    四片      愛過你           豐華公司
九      陳曉東「天亮說晚安」    二片      跑               環球公司
十      伍佰「順流逆流等」      四片      衝衝衝           魔岩公司
十一    濱崎步「以聲作責等」    二片      Duty             艾迴公司
十二    「國語勁歌流行榜等」    十片      星語心願         滾石公司
合計                            七十三片
附表三
編號    盜版雷射唱片名稱        數量      被侵害著作權歌曲 告訴人公司名稱
一      梁靜茹「勇氣等」        四十六片  勇氣             滾石公司
二      孫燕姿「我要的幸福等」  二十三片  零缺點           華納公司
三      那英「心酸的浪漫等」    四十六片  出賣             乙○○○公司
四      李玟「真情人等」        四十二片  真情人           新力音樂公司
五      陳曉東「天亮說晚安等」  十八片    跑               環球唱片公司
六      伍佰「順流逆流等」      一六片    衝衝衝           魔岩唱片公司
七      許如芸「花開等」        十七片    愛只剩一秒       上華國際公司
八      張惠妹「不顧一切等」    二十三片  灰姑娘           豐華唱片公司
九      劉德華「心藍等」        三十八片  微笑             博德曼公司
十      蘇永康「蘇情時間等」    十片      相遇太早         福茂公司
十一    濱崎步「以聲作責等」    十五片    Duty             艾迴公司
十二    「歌壇六大唱將等」      三十一片  趁早             豐華唱片公司
合計                            三佰二十五片


司法院資訊處製作；財團法人民間司法改革基金會備份。
